臺灣高雄地方法院刑事判決　　　　　　　　　　　　　　九十一年度易字第一四號
　　公　訴　人　臺灣高雄地方法院檢察署檢察官
　　被　　　告　甲○○
右列被告因違反毒品危害防制條例案件，經檢察官提起公訴（九十年度毒偵字第二五
四九號），本院判決如左：
    主  文
甲○○施用第二級毒品，處有期徒刑肆月，如易科罰金以參佰元折算壹日。
    事  實
一、甲○○曾於民國（下同）八十九年間因施用毒品案件，經臺灣雲林地方法院以八
    十九年度毒聲字第二九二號裁定送觀察、勒戒後，認無繼續施用毒品傾向，由台
    灣雲林地方法院檢察署檢察官於八十九年三月十六日，以八十九年度毒偵字第二
    七七號不起訴處分確定後；復於八十九年間因施用毒品案件，經本院以八十九年
    度毒聲字第六０五四號裁定送觀察、勒戒後，認有繼續施用毒品傾向，由本院以
    八十九年度毒聲字第六五六八號裁定令入戒治處所施以強制戒治，並由臺灣高雄
    地方法院檢察署檢察官聲請簡易判決處刑，經本院鳳山簡易庭於八十九年十二月
    五日以八十九年度鳳簡字第八一二號判處有期徒刑六月，如易科罰金以三百元折
    算一日，於九十年一月五日確定（尚未執行完畢），嗣甲○○強制戒治執行已滿
    三月，戒治處所認無戒治之必要，報由檢察官向本院聲請，經本院以九十年度毒
    聲字第二三二號裁定停止戒治，所餘戒治期間付保護管束。詎甲○○猶不知悔改
    ，明知安非他命業經公告列為毒品危害防制條例第二條第二項第二款之第二級毒
    品，不得施用，仍於停止戒治保護管束期間之九十年四月二十三日九時二十八分
    許回溯二十四小時內之某時，在不詳處所，以安非他命置於錫箔紙或吸食器中以
    火燒烤吸食其霧化氣體之方式，施用第二級毒品安非他命一次，嗣於九十年四月
    二十三日九時二十八分許，甲○○向臺灣高雄地方法院檢察署觀護人報到，觀護
    人依法定期採集其尿液，經送驗後發現呈現安非他命陽性反應始查悉上情。因甲
    ○○於保護管束期間，違反保護管束應遵守事項情節重大，經檢察官向本院聲請
    ，由本院以九十年度毒聲字第四二五六號裁定撤銷停止戒治，令入戒治處所施以
    強制戒治。
二、案經臺灣高雄地方法院檢察署觀護人簽請分偵案後由檢察官偵查起訴。
    理  由
一、訊據被告甲○○否認有於右揭時地施用第二級毒品安非他命之事實，辯稱：伊並
    未施用第二級毒品安非他命云云。然查，被告係於九十年四月二十三日九時二十
    八分許，向臺灣高雄地方法院檢察署觀護人報到，觀護人依法定期採集其尿液，
    並將該尿液送請臺灣檢驗科技股份有限公司檢驗，經該公司以ＥＩＡ酵素免疫分
    析法初步檢驗後，再以ＧＣ／ＭＳ氣相層析／質譜儀法確認檢驗結果，均呈現安
    非他命陽性反應，此有該公司濫用藥物尿液檢驗報告單一紙在卷可憑（見偵查卷
    第三頁），而經查有關文獻資料：甲基安非他命經口服投與後，約百分之七十於
    二十四小時內自尿中排出，其尿液內甲基安非他命成分之檢出與投與甲基安非他
    命的量、個人體質、檢驗儀器之精密度有關，通常採尿化驗是否呈陽性反應，應
    以投與後二十四小時內所採為宜，已據行政院衛生署藥物食品檢驗局以八十年五
    月十三日（八０）藥檢壹字第四四九四二號函說明綦詳。綜上所述，被告於前揭
    時間所採之尿液經送檢驗結果，既仍呈現安非他命陽性反應，顯見其有施用安非
    他命甚明，是被告否認施用安非他命乙節顯係事後卸責之詞，尚難採信，本件事
    證已臻明確，被告於右揭時地施用安非他命之犯行堪以認定。
二、次查，被告曾於八十九年間因施用毒品案件，經臺灣雲林地方法院以八十九年度
    毒聲字第二九二號裁定送觀察、勒戒後，認無繼續施用毒品傾向，由台灣雲林地
    方法院檢察署檢察官於八十九年三月十六日，以八十九年度毒偵字第二七七號不
    起訴處分確定後；復於八十九年間因施用毒品案件，經本院以八十九年度毒聲字
    第六０五四號裁定送觀察、勒戒後，認有繼續施用毒品傾向，由本院以八十九年
    度毒聲字第六五六八號裁定令入戒治處所施以強制戒治，並由臺灣高雄地方法院
    檢察署檢察官聲請簡易判決處刑，經本院鳳山簡易庭於八十九年十二月五日以八
    十九年度鳳簡字第八一二號判處有期徒刑六月，如易科罰金以三百元折算一日，
    於九十年一月五日確定；嗣甲○○強制戒治執行已滿三月，戒治處所認無戒治之
    必要，報由檢察官向本院聲請，經本院以九十年度毒聲字第二三二號裁定停止戒
    治，所餘戒治期間付保護管束；嗣被告三犯本案施用第二級毒品安非他命之犯行
    ，因其於保護管束期間，違反保護管束應遵守事項情節重大，經檢察官向本院聲
    請，由本院以九十年度毒聲字第四二五六號裁定撤銷停止戒治，令入戒治處所施
    以強制戒治等情，有台灣高雄地方法院檢察署刑案資料查註紀錄表、本院被告院
    內索引卡紀錄表、台灣高等法院被告全國前案紀錄表、臺灣雲林地方法院八十九
    年度毒聲字第二九二號、本院八十九年度毒聲字第六０五四號、八十九年度毒聲
    字第六五六八號、九十年度毒聲字第二三二號、九十年度毒聲字第四二五六號裁
    定、本院八十九年度鳳簡字第八一二號刑事簡易判決、台灣雲林地方法院檢察署
    八十九年度毒偵字第二七七號不起訴處分書在卷可稽。準此，被告於不起訴處分
    及本院刑事簡易判決確定後五年內三犯施用第二級毒品安非他命之犯行堪予認定
    。
三、查安非他命係毒品危害防制條例第二條第二項第二款之第二級毒品，被告於上開
    不起訴處分及本院刑事簡易判決確定後五年內三犯施用第二級毒品安非他命之行
    為，依同條例第二十條第三項之規定，即應予以論罪科刑，核其所為，係犯同條
    例第十條第二項之施用第二級毒品罪。被告持有第二級毒品安非他命後進而吸用
    ，其持有行為應被吸用行為所吸收，故不另論其持有第二級毒品安非他命罪。審
    酌被告前因施用第二級毒品安非他命，經本院鳳山簡易庭於八十九年十二月五日
    以八十九年度鳳簡字第八一二號判處有期徒刑六月，如易科罰金以三百元折算一
    日，於九十年一月五日確定，猶不知悔悟，復犯本案，顯見積習已深，量刑本不
    宜從輕，惟念其施用安非他命，僅係戕害自身身心健康，未對他人造成危害，及
    其僅施用一次，犯後態度尚稱良好等一切情狀，爰酌情量處如主文所示之刑，並
    諭知易科罰金之折算標準。
據上論斷，應依刑事訴訟法第二百九十九條第一項前段，毒品危害防制條例第十條第
二項，刑法第十一條前段、第四十一條，罰金罰鍰提高標準條例第二條，判決如主文
。
中      華      民      國    九十一    年      一      月    二十九    日
                                  臺灣高雄地方法院刑事第三庭
                                      法  官  孫  啟  強
右正本證明與原本無異。
如不服本判決，應於判決送達後十日內，向本院提出上訴狀。
                                      書記官  盧  雅  婷
中      華      民      國    九十一    年      一      月    二十九    日
附錄本判決論罪科刑之法條：
毒品危害防制條例第十條第二項：
施用第二級毒品者，處三年以下有期徒刑。
